臺灣桃園地方法院小額民事判決
111年度壢小字第984號
原      告  馨琳揚企管顧問有限公司


法定代理人  唐明良  
訴訟代理人  詹凱伶  
訴訟代理人  王郁雯  
被      告  許馨如  

上列當事人間請求給付電信費事件，本院於民國111年7月21日言
詞辯論終結，判決如下：
    主    文
原告之訴駁回。
訴訟費用由原告負擔。
    理由要領
一、原告主張：被告於民國104年3月23日向訴外人台灣之星電信
    股份有限公司(下稱台灣之星電信)申請0000000000之行動電
    話門號（下稱為系爭門號），並約定同意連續使用至少30個
    月，若提前終止或被銷號時，應給付依未到期之剩餘日數按
    比例計算之專案補償金。詎被告使用系爭門號均未滿合約限
    制期間，即未依約繳納電信費，遭台灣之星電信終止行動服
    務契約，系爭門號共積欠電信費新臺幣(下同)2,503元及專
    案補償金12,142元，嗣台灣之星電信於109年3月9日將債權
    讓與予原告，爰依電信契約及債權讓與之法律關係提起本件
    訴訟。並聲明：被告應給付原告14,645元及自起訴狀繕本送
    達翌日起至清償日止，按年息5％計算之利息。
二、被告未於言詞辯論到場，惟以書狀表示：本件原告之請求金
    額已罹於2年時效等語資為抗辯。並聲明：原告之訴駁回。
三、本院之判斷：
　㈠按消滅時效，自請求權可行使時起算；時效完成後，債務人
    得拒絕給付，民法第128條前段、第144條第1項分別定有明
    文。又商人、製造人、手工業人所供給之商品及產物之代價
    之請求權，因2年間不行使而消滅，民法第127條第8款亦有
    明文。電信服務、手機為電信業者提供之商品，電話費及提
    前退租應給付之電信費用補貼款及手機補貼款為其提供商品
    之代價，故對用戶之電話費及違約補貼款請求權，應有民法
    第127條第8款2年短期時效之適用。
  ㈡本件原告主張被告應給付電信費2,503元，及按被告提前終止
    契約剩餘之合約日曆天數比例計算專案補償金，並請求專案
    補償金10,434元云云。就電信費2,503元，屬電信服務，自
    應有民法127條第8款2年短期時效之適用。惟就被告於原合
    約期限內提前退租或終止租用關係時，應補償專案補償金，
    而該專案補償金乃係被告申辦門號時，因同意綁約一定期間
    而減免之電信設備優惠價差，實質上應屬台灣之星電信販售
    商品之代價。而自現今社會電信商業發展之現象以觀，電信
    業者因競爭下所發展之商業模式，多以約定一定期間向消費
    者「綁約」提供上開服務，並提供因「綁約」而得減免每月
    電信費，抑或得免費取得專案手機所有權或得以優惠價格取
    得專案手機之所有權。就此，電信業者亦多約定，倘消費者
    於約定一定期間內解約，則消費者必須支付電信業者以「固
    定金額」乘以「約定期間剩餘天數」為比例之「補貼款」，
    是自對消費者保障及契約合理解釋之角度以觀，該「補貼款
    」實際係屬消費者補貼電信業者因消費者「綁約」而取得上
    開每月電信費之優惠價格，與消費者若「未綁約」而每月支
    付電信費兩者間之差額，核其差額（即「補貼款」）之性質
    ，仍屬電信業者販售「電信服務」或「手機所有權」等「商
    品」之代價，此自與約定違釣金係為懲罰違約者，抑或作為
    因債務不履行所生損害總額預定之性質，顯有不同。
  ㈢從而，本件被告向台灣之星電信申辦行動電話門號使用，係
    以須持續使用門號一定期間（即綁約）之承諾，取得月租費
    之減免優惠或專案手機之所有權，而前述條款就倘被告使用
    門號未滿綁約期間而停（退）租時應繳納之款項，均係以「
    補貼款」或「補償款」名之，顯見該等款項係作為補償被告
    未綁約原應支出之月租費與其因綁約而得以取得月租費減免
    之差額之用，換言之，此等專案補償金係在原綁約目的已無
    法達到之情形下，被告應補行給付予電信業者之月租費，自
    應與月租費等同視之，而仍屬該電信公司提供商品之代價，
    自有民法第127條第8款2年短期時效之適用。是以，上開補
    償金及電信費既係於105年間，因被告未依約繳費而生，均
    應自斯時起算2年之時效期間，然原告遲至111年5月19日始
    向法院對被告起訴，復未主張有其他中斷時效之事由，其受
    讓之電信費及補償金債權請求權均應已罹於時效，則被告拒
    絕給付，為有理由。
四、綜上所述，原告依電信契約及債權讓與法律關係，請求被告
    給付14,645元，及自起訴狀繕本送達翌日起至清償日止，按
    週年利率5％計算之利息，為無理由，應予駁回。
中　　華　　民　　國　　111 　年　　8 　　月　　18　　日
                  中壢簡易庭      法  官  江碧珊
以上為正本係照原本作成。
如不服本判決，須以違背法令為理由，於判決送達後二十日內向
本庭（桃園市○○區○○路0 段000 號）提出上訴狀。（須按他造當
事人之人數附繕本）。如委任律師提起上訴者，應一併繳納上訴
審裁判費。
中　　華　　民　　國　　111 　年　　8 　　月　　18　　日
                                  書記官  張育誠